---
title: "Tarea 1: Análisis de Canastas"
author: "Alejandra Lelo de Larrea Ibarra"
date: "24/1/2019"
output:
  html_document:
    toc: true
    toc_depth: 2
---

```{r setup, include=FALSE}
knitr::opts_chunk$set(echo = TRUE)

# Directorio de trabajo
setwd("~/ma/metodos-analiticos-mcd/Tareas")
```

# Librerías
```{r, message=FALSE, warning=FALSE}
# Cargamos librerías
library(arules)
library(arulesViz)
library(tidyverse)
library(tidygraph)
library(ggraph)
```

# Datos 

Leemos los datos de **recetas** para poder hacer el análisis. 

```{r}
# Leemos los datos de recetas. 
datos<-read_csv('../datos/recetas/srep00196-s3.csv')

#otras opciones a explorar: read.transactions(), read_lines_chunked() 
```

Regiones: 
```{r}
# Extraemos las regiones existentes
unique(datos$region)
```

```{r}
# Función para filtrar los datos por la región que quieras y generar el
# formato de transacciones
creaTransacciones<-function(Region='LatinAmerican',data=datos){
  
  # Filtramos los datos de la región deseada. 
  recetas<-data%>%
    filter(region==Region)%>%
    select(-region)%>%
    apply(1,as.list)
  
  # Eliminar NA's
  recetas<-recetas %>%
    lapply(function(x){x[!(is.na(x))]})%>%
    lapply(unlist)
}

# Obtenemos los datos para latino-américa
recetasLA<-creaTransacciones()

```

# Análisis de Canastas frecuentes 

Pedimos canastas frecuentes que aparezcan en al menos 10% de las recetas. Esto es, que aparezcan en al menos 291 recetas de las 2,917 disponibles. 
```{r}
# Fijamos parámetros
pars<-list(supp=0.1, target='frequent itemsets')

# Algoritmo apriori para conjuntos frecuentes 
ap<-apriori(recetasLA,parameter = pars)
ap
```

Se obtiene un total de 213 canastas frecuentes. Exploremos cada uno de los tamaños de los itemsets. 

## Itemsets tamaño 1
```{r}
# Canastas frecuentes de tamaño 1
ap_1<-subset(ap,size(ap)==1)

length(ap_1)
```

```{r}
# Revisamos las canastas 
inspect(sort(ap_1, by='support')[1:10])
```

- Hay 26 canastas frecuentes de un sólo ingrediente. El top 10 de los ingredientes más frecuentes (individualmente) de la gastronomía latinoamericana son *cayenne*, *cebolla*, *ajo*, *tomate*, *maiz*, *comino*,*aceite vegetal*, *cilantro*, *trigo* y *pimienta*. 

- Básicamente todos son sazonadores o especias salvo el maíz y el trigo que es la base de la tortilla, la masa y el pan. Nada sorprendente. 

- El resto de los elementos en la lista son mas sazonadores y productos basicos.

## Itemsets tamaño 2

```{r}
# Canastas frecuentes de tamaño 1
ap_2<-subset(ap,size(ap)==2)

length(ap_2)
```

Hay 71 itemsets frecuentes de dos ingredientes.

```{r}
# Revisamos las canastas 
inspect(sort(ap_2, by='support')[1:10])
```

- Los primeros 10 son parejas de sazonadores, especias y hierbas. 

- Algunas parejas que me sorprendieron: (beef,tomato), (beef, onion), (garlic, wheat).

## Itemsets tamaño 3
```{r}
# Canastas frecuentes de tamaño 1
ap_3<-subset(ap,size(ap)==3)

length(ap_3)
```

Hay 78 canastas frecuentes de 3 ingredientes. 

```{r}
# Revisamos las canastas 
inspect(sort(ap_3, by='support')[1:10])
```

- Siguen siendo combinaciones de sazonadores y especias

- Ninguna tercia pareciera dar indicios de un platillo en específico. 

## Itemsets tamaño 4
```{r}
# Canastas frecuentes de tamaño 1
ap_4<-subset(ap,size(ap)==4)

length(ap_4)
```
Hay 34 itemsets frecuentes de 4 ingredientes. 

```{r}
# Revisamos las canastas 
inspect(sort(ap_4, by='support')[1:10])
```

- Todos son combinaciones de sazonadores, especias y hierbas. 

- Ya no aparece ninguna proteina. 

- Son la base para preparar cualquier platillo. 

## Itemsets tamaño 5
```{r}
# Canastas frecuentes de tamaño 1
ap_5<-subset(ap,size(ap)==5)

length(ap_5)
```
 
 Sólo hay 4 itemsets frecuentes de 5 ingredientes. 
 
```{r}
# Revisamos las canastas 
inspect(sort(ap_5, by='support'))

```
- Siguen siendo combinaciones de sazonadores especias y hiervas. 

## Itemsets específicos 

Vamos a buscar algunas proteinas
```{r}
ap_beef<-subset(ap,items %pin% 'beef')
length(ap_beef)
inspect(sort(ap_beef,by='support'))
```

- Sólo hay 9 itemsets frecuentes que contienen carne. 

- Con esto podemos ver que aprox en el 10% de las recetas se utiliza la carne. 

- La carne se cocina en la mayoría de los casos con cebolla, jitomate, cayena y/o ajo.


```{r}
ap_chicken<-subset(ap,items %pin% 'chicken')
length(ap_chicken)
inspect(sort(ap_chicken,by='support'))
```

- Sólo hay 4 itemsets frecuentes que contienen pollo. 

- Aproximadamente el 11% de las recetas utilizan pollo. 

- El pollo se cocina junto con cebolla, ajo y cayena. 


```{r}
ap_corn<-subset(ap,items %pin% 'corn')
length(ap_corn)
inspect(sort(ap_corn,by='support'))
```

- Hay 16 itemsets frecuentes que contiene maíz. 

- Aproximadamente el 29% de las recetas llevan maíz. 

- Se cocina en su mayoría con especias o hierbas, pero no con proteína. ¿tortillas? ¿pan?

## Modelo de Ingredientes Independientes

Veamos si los ingredientes de la cocina latinoamericana se pueden considerar como independientes. Para ello se hacen simulaciones utilzando los datos observados. 

```{r}
# Función para simular recetas 
simular_recetas <- function(nItems, nRecetas, iprob){
  
  # Etiquetas para los n artículos
  etiquetas <- 1:nItems
  if(!is.null(names(iprob))) {
    
    # cambia etiquetas a nombre del articulo
    etiquetas <- names(iprob)
  }
  # Genera nRecetas recetas simulando binomiales de tamaño 1 para el
  # no. de ingredientes observado con las prob observadas en los datos. 
  recetas <- lapply(1:nRecetas, function(i){
      etiquetas[which(rbinom(nItems, 1, prob = iprob) == 1)]
  })
  # Devolver la canasta
  recetas
}
```

Simulamos 10,000 recetas de los 260 ingredientes disponibles en la cultura latinoamericana con las frecuencias observadas en los datos. 
```{r}
# Fijamos la semilla
set.seed(25021987)

# Convertimos la canasta a tipo transactions 
recetasLA_trans<-as(recetasLA,"transactions")

# Obtenemos los soportes (itemFrequency) para los artículos y los ordenamos  
probs_ingredients <- sort(itemFrequency(recetasLA_trans))

# Simulamos 10000 recetas Se tienen 260 ingredientes en los datos 
# con probabilidades dadas por el soporte de cada uno. 
recetas_sims <- simular_recetas(nItems = 260, nRecetas = 10000, 
                               iprob = probs_ingredients)

# Calculamos las canastas frecuentes para soporte 0.005
# con algoritmo apriori. 
ap_indep <- apriori(recetas_sims, 
                    parameter = list(support=0.1, target='frequent itemsets'),
                       control = list(verbose = FALSE))
ap_indep
```

- Se tienen 107 itemsets frecuentes en el modelo de ingredientes idependientes. 

### Itemsets tamaño 1

```{r}
# Itemsets de tamaño 1
# Canastas frecuentes de tamaño 1
ap_indep_1<-subset(ap_indep,support>0.1 & size(ap_indep)==1)

length(ap_indep_1) # aquí 213, antes 

# Revisamos las canastas 
inspect(sort(ap_indep_1, by='support')[1:10])

```

- Se tienen 27 itemsets frecuentes de 1 ingrediente 

- Prácticamente igual que en los datos observados. En el top 10, sólo sazonadores, especias y hierbas más el trigo y el maíz. 

### Itemsets tamaño 2
```{r}
# Itemsets de tamaño 2
# Canastas frecuentes de tamaño 2
ap_indep_2<-subset(ap_indep,support>0.1 & size(ap_indep)==2)

length(ap_indep_2) # aquí 213, antes 

# Revisamos las canastas 
inspect(sort(ap_indep_2, by='support')[1:10])

```

- Se tienen 62 itemsets frecuentes de 2 ingreidentes. 

- Combinación de sazonadores y hierbas en los 10 primeros. 

- Similar a los datos observados.

### Itemsets tamaño 3

```{r}
# Itemsets de tamaño 3
ap_indep_3<-subset(ap_indep,support>0.1 & size(ap_indep)==3)

length(ap_indep_3) 

# Revisamos las canastas 
inspect(sort(ap_indep_3, by='support'))

```

- Se tienen sólo 17 itemsets frecuentes de tamaño 3. Mucho menos que en los datos observados. 

- Combinaciones de sazonadores, hierbas y especias. 

- No aparece ninguna proteína a diferencia de los datos observados. 

### Itemsets tamaño 4

```{r}
# Itemsets de tamaño 4
ap_indep_4<-subset(ap_indep,support>0.1 & size(ap_indep)==4)

length(ap_indep_4) 

# Revisamos las canastas 
inspect(sort(ap_indep_4, by='support'))

```

- Sólo hay un itemset frecuente de 4 ingrdientes. Mucho menor a lo observado en los datos. 

- Combinación de los 4 itemsets más frecuentes de tamaño 1. 

## Comparativo Modelo Independiente vs Datos observados. 

Hacemos 10 veces la simulación para garantizar que no fue "mala suerte" y verificar si los datos de recetas pueden considerase como ingredientes independientes para la comida en Latinoamérica. 

```{r}
sims <- lapply(1:10, function(i){
  # Simula 10,000 canastas para los 169 artículos con las 
  # probabilidades observadas en la muestra. 
  recetas <- simular_recetas(nItems = 260, 
                               nRecetas = 10000, 
                               iprob = probs_ingredients)
  
  # Obtiene canastas frecuentes con algoritmo apriori y soporte>0.005.
  ap_indep <- apriori(recetas,
                      parameter = list(support=0.1, target='frequent itemsets'),
                       control = list(verbose = FALSE))
  
  # size devuelve un vector con el tamaño (no de artículos) de cada
  # itemset frecuente 
  # con table se saca una tabla de frecuencias. 
  df <- data.frame(table(size(ap_indep)))
  
  # No de modelo simulado
  df$rep <- i
  df
})
```

Obtenemos la tabla de frecuencias para los datos simulados. 

```{r}
# Convierte cada elemento la lista en un solo data frame
df_sims <- bind_rows(sims)
```

Obtenemos la tabla de frecuencias para los datos observados. 

```{r}
# Data frame para itemsets frecuentes observados 
df_obs <- data.frame(table(size(ap)))
```

Graficamos el no. de itemsets frecuentes encontrados en los datos simulados y en los observados.
```{r}
# Grafica frecuencias en las simulaciones vs los datos observados
# por tamaño de itemset frecuente. 
ggplot(df_sims, aes(x=Var1, y=Freq)) + 
  geom_point() +
  geom_point(data = df_obs, colour = 'red') +
  labs(x = 'Tamaño',y='Frecuencia')
```

- Ajuste bueno para los itemsets de tamaño 1 y 2.

- Ajsute pésimo para itemsets de tamaño 3 y 4. 

- No hay itemsets de tamaño 5 en los datos simulados. 

Por lo tanto, los ingredientes no parecen tener un comportamiento de independencia. Veamos si hay evidencia de asociaciones positivas. 

```{r}
# Buscamos los casos en que coinciden. 
coinciden <- match(ap, ap_indep)

# No de coincidencias -> 101
sum(!is.na(coinciden)) 

# no de itemsets frecuentes observados -> 213
length(ap)

# no de itemsets frecuentes independientes -> 107 
length(ap_indep)

```

La mayoría de los itemsets frecuentes de los datos en el modelo independiente están en los itemsets frecuentes de los datos observados; sin embargo hhay aproximadamente un 50% de itemsets en los datos observados que no hacen match en los datos simulados del modelo independiente. Por lo tanto hay asociación positiva entre algunos de los ingredientes. 
 
# Reglas de Asociación
 
## Usando sólo confianza.

###  Soporte 10% y confianza mayor o igual a 5%. 

```{r}
# Se definen parámetros 
pars <- list(supp = 0.1, confidence = 0.05, target='rules', 
             ext = TRUE, minlen = 2)
# Se corre el algoritmo apriori con soporte 0.01 y confianza 0.20
reglas <- apriori(recetasLA, parameter = pars)

# no. reglas
length(reglas)
```

 Se encontraron 532 reglas  para un soporte del 10% y con confianza del 5% . 
 
```{r}
# Examinamos las primeras 10 reglas 
inspect(sort(reglas, by='confidence')[1:100])
```

Por ejemplo, el 10.21% tienen black pepper, oregano y garlic; el 10.42% de las recetas tiene black pepper y oregano; 98% de las recetas que tienen balck pepper y oregano también tienen garlic. 


###  Soporte 1% y confianza mayor o igual a 5%. 

```{r}
# Se definen parámetros 
pars <- list(supp = 0.01, confidence = 0.05, target='rules', 
             ext = TRUE, minlen = 2)
# Se corre el algoritmo apriori con soporte 0.01 y confianza 0.20
reglas <- apriori(recetasLA, parameter = pars)

# no. reglas
length(reglas)
```

 Se encontraron 50,339 reglas para un soporte del 1% y con confianza del 5% . 
 
```{r}
# Examinamos las primeras 10 reglas 
inspect(sort(reglas, by='confidence')[1:100])
```

- Se obtienen reglas con confianza del 100% por ejemplo celery oil -> vinegar o bien buttermilk, garlic -> egg. 

- Esto signficaría que el 100% de las canastas que contienen mantequilla y ajo también contienen huevo. 

###  Soporte 20% y confianza mayor o igual a 5%. 

```{r}
# Se definen parámetros 
pars <- list(supp = 0.2, confidence = 0.5, target='rules', 
             ext = TRUE, minlen = 2)
# Se corre el algoritmo apriori con soporte 0.01 y confianza 0.20
reglas <- apriori(recetasLA, parameter = pars)

# no. reglas
length(reglas)
```

 Se encontraron 49 reglas para un soporte del 20% y con confianza del 5% . 
 
```{r}
# Examinamos las primeras 10 reglas 
inspect(sort(reglas, by='confidence'))
```

- Por ejemplo, el 33.4% tienen cayena, ajo, tomate y cebolla; el 36% tienen cayena, ajo y tomate; el 92% de las recetas que tieenen cayena, ajo y tomate también tienen cebolla.


### Observaciones 

- Aumentar soporte (confianza fijo) disminuye no. de itemsets frecuentes. Disminuir soporte (confianza fijo) aumenta el no. de itemsets frecuentes. 

## Usando lift (sorporte y confianza bajos)

```{r}
# Se definen parámetros 
pars <- list(supp = 0.01, confidence = 0.1, target='rules', 
             ext = TRUE, minlen = 2)
# Se corre el algoritmo apriori con soporte 0.01 y confianza 0.20
reglas <- apriori(recetasLA, parameter = pars)

# no. reglas
length(reglas)
```

```{r}
# Examinamos las primeras 10 reglas 
inspect(sort(reglas, by='lift')[1:100])

```

- Hay reglas redundantes como la 1 y 2 de blackpepper, garlic y oregano. 

- Se tienen lifts mayores a 36. 

- Alta asociación entre maíz, ajo, tomate vinage y aceite de apio. 

- Alta asociación entre carne molida cebolla y vinage. 


## Usando hyperlift (soporte y confianza bajos)

```{r}
# Función para agregar medida hyperlift
agregar_hyperlift <- function(reglas, recetas){
  quality(reglas) <- cbind(quality(reglas), 
    hyper_lift = interestMeasure(reglas, measure = "hyperLift", 
    transactions = recetas))
  reglas
}

# Agregamos hyperlift a las reglas que ya se extrajeron. 
reglas_hyperlift <- agregar_hyperlift(reglas, recetasLA)

# Observar las primeras 100 reglas. 
inspect(sort(reglas_hyperlift, by='hyper_lift')[1:100])

```

- Se tienen hyperlifts mayores a 11. Valores más chicos que los de lift. 

- Hay asociación positiva entre carne molida, vinagre y tamarindo

- Hay asociación positiva entre maíz cebolla, tomate y vinagre. 


# Grafica de nodos 


```{r}
# Se fijan parámetros con bajo soporte y confianza. 
pars <- list(support = 0.001,
             confidence = 0.1,
             minlen = 2,
             target='rules', ext = TRUE)

# Se obtienen lsa reglas con el algoritmo apriori
b_reglas <- apriori(recetasLA, parameter = pars)

# Se agrega el hyperlift
b_reglas <- agregar_hyperlift(b_reglas, recetasLA)
```

```{r}
# Se filtran reglas con hyperlift mayor a 2.5  y de menos de 4 ingredientes. 
b_reglas_lift <- subset(b_reglas, 
                        hyper_lift > 2.5 & size(b_reglas) < 4 &
                        lhs.support > 0.01)

# Se ordenan por hyperlift 
b_reglas_lift <- sort(b_reglas_lift, by = 'hyper_lift')
DT::datatable(DATAFRAME(b_reglas_lift)  %>%
                mutate_if(is.numeric, funs(round(., 3))))
```

## Opción 1

```{r}

# b_reglas_lift <- subset(b_reglas, 
#                         hyper_lift > 1.75 & confidence > 0.1)

# Extraemos las reglas de tamaño 2. 
reglas_f <- subset(b_reglas_lift, size(b_reglas_lift)==2)

# Se extrae un data frame y se cambian los nombres de LHS y RHS
df_reglas <- reglas_f %>% DATAFRAME %>% rename(from=LHS, to=RHS) %>% as_data_frame

# Se asigna un peso a cada canasta como el logaritmo del hyperlift 
df_reglas$weight <- log(df_reglas$hyper_lift)

# Se hace un table_graph, donde pone la medida de centralidad de los objetos y las relaciones. 
graph_1 <- as_tbl_graph(df_reglas) %>%
  mutate(centrality = centrality_degree(mode = "all")) 

# Se obtiene la grafica de nodos. 
ggraph(graph_1, layout = 'fr', start.temp=100) +
  geom_edge_link(aes(alpha=lift), 
                 colour = 'red',
                 arrow = arrow(length = unit(4, 'mm'))) + 
  geom_node_point(aes(size = centrality, colour = centrality)) + 
  geom_node_text(aes(label = name), size=2,
                 colour = 'gray20', repel=TRUE) +
  theme_graph()
```

- Tenemos un grupo de pan y bebidas de desayuno: cafe, huevo, pasas, mantellia, leche. 

- Otro grupo de carnes, vino, cilantro, romero, 

- uN grupo de quesos, 

- Un grupo de calabazas. 

- Un grupo de jugos y bebidas.

- Un grupo de vegetales 

## Opción 2

```{r}

b_reglas_lift <- subset(b_reglas,
                        hyper_lift > 2 & confidence > 0.1)

# Extraemos las reglas de tamaño 2. 
reglas_f <- subset(b_reglas_lift, size(b_reglas_lift)==2)

# Se extrae un data frame y se cambian los nombres de LHS y RHS
df_reglas <- reglas_f %>% DATAFRAME %>% rename(from=LHS, to=RHS) %>% as_data_frame

# Se asigna un peso a cada canasta como el logaritmo del hyperlift 
df_reglas$weight <- log(df_reglas$hyper_lift)

# Se hace un table_graph, donde pone la medida de centralidad de los objetos y las relaciones. 
graph_1 <- as_tbl_graph(df_reglas) %>%
  mutate(centrality = centrality_degree(mode = "all")) 

# Se obtiene la grafica de nodos. 
ggraph(graph_1, layout = 'fr', start.temp=100) +
  geom_edge_link(aes(alpha=lift), 
                 colour = 'red',
                 arrow = arrow(length = unit(4, 'mm'))) + 
  geom_node_point(aes(size = centrality, colour = centrality)) + 
  geom_node_text(aes(label = name), size=2,
                 colour = 'gray20', repel=TRUE) +
  theme_graph()
```

- Se tiene un grupo de carnes
- Se tiene un grupo de frutas
- Se tiene un grupo de arroz, zanahoria, papa, pescado
- Se tiene un grupo de pollo 
- Se tiene un grupo de quesos 
- Se tiene un grupo de calabazas
- Se tiene un grupo de jugos. 
- Se tiene un grupo de alimentos para desayuno. 

