---
title: 'Tarea 5: Sistemas de Recomendación (parte 1)'
author: "Alejandra Lelo de Larrea Ibarra"
date: "02/03/2019"
output: 
  html_document:
    toc: TRUE
    toc_depth: 3
---

# Librerías
```{r}
library(tidyverse)
```

```{r setup, include=FALSE}
knitr::opts_chunk$set(echo = TRUE)
theme_set(theme_minimal())
cb_palette<-c("#000000", "#E69F00", "#56B4E9", "#009E73", "#F0E442", "#0072B2", "#D55E00", "#CC79A7")
```

# Lectura de datos 
```{r}
# Leer los datos de películas
pelis_nombres <- read_csv('../datos/netflix/movies_title_fix.csv', col_names = FALSE, na = c("", "NA", "NULL"))

# Asigna nombres de variables 
names(pelis_nombres) <- c('peli_id','año','nombre')

# Vemos los datos 
head(pelis_nombres)

# Leer calificaciones de usuarios
dat_netflix <- read_csv( "../datos/netflix/dat_muestra_nflix.csv", progress = FALSE) %>% 
    select(-usuario_id_orig) %>% 
    mutate(usuario_id = as.integer(as.factor(usuario_id)))

# Vemos los datos
head(dat_netflix)
```

# Funciones auxliares 
```{r}
# Función para calcular la raíz del error cuadrático medio. 
recm <- function(calif, pred){
  sqrt(mean((calif - pred)^2))
}

# Función de similitud coseno
sim_cos <- function(x,y){
  sum(x*y, na.rm = T)/(sqrt(sum(x^2, na.rm = T))*sqrt(sum(y^2, na.rm = T)))
}

```


# Validación y Entrenamiento

```{r}
# Fija la semilla 
set.seed(28882)

# Extrae los distnitos usuarios existentes 
usuarios <- dat_netflix %>% select(usuario_id) %>% distinct

# Muestreo del 20% de usuarios para validación 
valida_usuarios <- usuarios %>% sample_frac(0.2) 

# Extrae las distintas películas 
peliculas <-  dat_netflix %>% select(peli_id) %>% distinct

# Muestreo del 20% de peliuclas para validación 
valida_pelis <- peliculas %>% sample_frac(0.2)

```

```{r}
# Extrae conjunto de validación. 
# Nota: el semi-join es una union de tipo filtro. Elige los datos que están en A para los que hay un match en B. 
dat_valida <- dat_netflix %>% semi_join(valida_usuarios) %>% semi_join(valida_pelis) 

# Extrea el conjunto de entrenamiento 
# Nota: el anti-join es una unión de tipo filtro. Devuelve los renglones de A que no están en B. 
dat_entrena <- dat_netflix %>% anti_join(dat_valida)

# No observaciones en valiación y en entrenaiento 
n_valida <- dat_valida %>% tally %>% pull(n)
n_entrena <- dat_entrena %>% tally %>% pull(n)

# Imprime resumen de la separación de muestras. 
sprintf("Entrenamiento: %1d, Validación: %2d, Total: %3d", n_entrena, n_valida, n_entrena + n_valida)
```

# Medias de películas 

```{r}
# Promedio de calificación por película 
medias_peliculas <- dat_netflix %>% group_by(peli_id) %>% summarise(media_peli = mean(calif), num_calif_peli = length(calif))

# Promedio general de calificaciones 
media_gral <- mean(dat_netflix$calif)

# Agrega la media de las peliculos a la base de datos de peliculas 
medias_p_2 <- left_join(medias_peliculas, pelis_nombres)
```

# Centrar calificaciones 

```{r}
# Centrar las calificaciones por media del usuario
dat_entrena_c <- dat_entrena %>% # datos de entrenamiento 
  group_by(usuario_id) %>% # agrupa por usuario
  mutate(calif_c = calif - mean(calif)) # centra la calificación

# calculamos un id secuencial.
dat_entrena_c$id_seq <- as.numeric(factor(dat_entrena_c$usuario_id))

```

```{r}
# Obtiene los datos de entrenamiento con calificaciones centradas
dat_entrena_2 <- dat_entrena_c %>% # datos entrenamiento agrupados
  ungroup() %>%  # desagrupa 
  select(peli_id, id_seq, calif_c) # selecciona variables 

# Funcíon para extaer ejemplos 
ejemplos <- function(pelicula){
  
  # Filtra por el id de la película. 
  mi_peli <- filter(dat_entrena_2, peli_id==pelicula) %>% # filtra calif. de la película 
             rename(peli_id_1 = peli_id, calif_c_1 = calif_c) # renombra columnas 
  
  # vamos a calcular todas las similitudes con mi_peli - esto no es buena
  # idea y discutiremos más adelante cómo evitarlo
  # pega las calif de la pelicula de interes con el resto. 
  datos_comp <- left_join(dat_entrena_2, mi_peli) 
  
  # calcular similitudes
  out_sum <- datos_comp %>% # datos completos 
      group_by(peli_id) %>% #agrupa por película 
      summarise(dist = sim_cos(calif_c, calif_c_1)) %>% #extrae similitud coseno
      left_join(medias_p_2) # agrega las medias ponderadas 
  
  # Ordena por distancia coseno y selecciona variables 
  out_sum %>% arrange(desc(dist))  %>% select(nombre, dist, num_calif_peli)
}
```

# Ejemplo 1: Harry Potter 

Veamos las similitudes de Harry Potter y el Prisionero de Azkaban (id 12338)
```{r}
ejemplos(12338) %>% filter(num_calif_peli > 200) %>% head(20) %>% knitr::kable()
```

Cmo era de esperarse, se obtienen el resto de las películas disponibles de Harry Potter hasta el año 2005: i) HP y la Piedra Filosofal, ii) HP y la Cámara de los Seretos. Sin embargo, las similitudes no son tan altas, de hecho son menores a 0.5.

Otras películas que hubieramos esperado ver en la lista son: i) El señor de los anillos y sus versiones extendidas y ii) lost.

La otra película que conozco y me soprenden en la lista es la edición especial de la Cencienta


# Ejemplo 2: Gladiador

Veamos las similitudes de Gladiador (id 13728)
```{r}
ejemplos(13728) %>% filter(num_calif_peli > 200) %>% head(20) %>% knitr::kable()
```

Para Gladiador (Russell Crow), la película más parecida es la correspondiente versión extendida. Otras películas que aparecen con alta similitud son Corazón Valiente (Mel Gibson), Las versiones extendidas de el Señor de los Anillos, Salvando al Soldado Ryan, Star Wars 5. 


Títulos que sorprenden en la lsita son: Smallvile, G.I. Joe, Battlestar Galáctica


# Ejemplo 3: The Notebook

Veamos las similitudes de The Notebook (id 14103)
```{r}
ejemplos(14103) %>% filter(num_calif_peli > 200) %>% head(20) %>% knitr::kable()
```

Para Diario de una Pasión, aparecen títulos con similitud muy baja de aproximadamente 0.34. Varios de estos títulos son películas/series "de niñas" o bien, comedias románticas como Desperate Housewives, Gilmore girls, Little House on the Prairie, etc. 

¿Qué pasa con pelis coo Lord of Rings? Pareciera que son similares solo porque son mjuy vistas y calificadas. 

# Ejemplo 4: Pokemon

Veamos las similitudes de Pokemon (id 14754)
```{r}
ejemplos(14754) %>% filter(num_calif_peli > 200) %>% head(20) %>% knitr::kable()
```

Además de varios titulos relacionados con pokemon, aparecen varias caricaturas como Dragon Ball Z, las chicas superpoderosas, scooby-doo, etc. Las similitudes van desde 0.22 hasta 0.59. 