---
title: 'Tarea 7: Pagerank Análisis de Redes (parte 1)'
author: "Alejandra Lelo de Larrea Ibarra"
date: "16/03/2019"
output: 
  html_document:
    toc: TRUE
    toc_depth: 3
---

# Datos 
Del paquete *igraph* seleccionamos el set de datos macaque. Estos datos consisten de un modelo de grafos para las áreas visotáctiles y conexiones del cerebro del mono macaco. El modelo consta de 45 áreas y 463 conexiones dirigidas.

```{r}
# Cargamos librerías
library(tidyverse)
library(tidygraph)
library(ggraph)
library(igraphdata)

# Cargamos los datos 
data("macaque")

# Extraemos componentes 
componentes <- igraph::decompose(macaque)
componente_grande <- componentes[[1]]

# Estructura de red y medidas de importancia 
mono_macaque <- componente_grande %>% #nodos 
  as_tbl_graph() %>% # convierte a tbl_graph
  activate(edges) %>% # activa aristas 
  mutate(weights = 1) %>% # pone el mismo peso para todos los nodos 
  activate(nodes) %>%  # activa los nodos 
  mutate(imp_Betweeness = centrality_betweenness(), # medidas de centralidad
         imp_Closeness = centrality_closeness(),
         imp_Eigenvec = centrality_eigen())

# Imprime red 
mono_macaque
```

# ¿Cuáles son los nodos más importantes?

Considera betweeness, closeness, centralidad de eigenvector.
 
## Betweeness 

```{r}
# Ordena por importancia betweeness
nodos_imp<- mono_macaque %>% # datos 
  activate(nodes) %>% # acitva nodos 
  as_tibble() %>% # convierte a tibble
  select(shape,name,imp_Betweeness)%>% # selecciona variables
  arrange(desc(imp_Betweeness)) # ordena por betweeness

nodos_imp 

# Barplot de la importancia betweeness
qplot(pull(nodos_imp, imp_Betweeness),bins=50)
```

## Closeness 

```{r}
# Ordena por importancia closeness 
nodos_imp<-mono_macaque %>% # datos 
  activate(nodes) %>% # acitva nodos 
  as_tibble() %>% # convierte a tibble
  select(shape,name,imp_Closeness)%>% # selecciona variables
  arrange(desc(imp_Closeness)) # ordena por closeness

nodos_imp 

# Barplot de la importancia closeness
qplot(pull(nodos_imp, imp_Closeness),bins=50)
```

## Eigenvector  
```{r}
# Ordena por importancia eigenvector 
nodos_imp<-mono_macaque %>% # datos 
  activate(nodes) %>% # acitva nodos 
  as_tibble() %>% # convierte a tibble
  select(shape,name,imp_Eigenvec)%>% # selecciona variables
  arrange(desc(imp_Eigenvec)) # ordena por eigenvector

nodos_imp

# Barplot de la importancia eigenvector
qplot(pull(nodos_imp, imp_Eigenvec),bins=50)
```
 
# Grafica de la Red

Grafica (ggraph o visNetwork) usando un algoritmo de fuerza y mostrando con tamaño y/o color las importancias. Si tu gráfica es muy grande puedes exportar a *gml* para utilizar Gephi (ver notas).


## Betweeness
```{r, fig.width = 12, fig.height = 12}
ggraph(mono_macaque, layout = 'nicely') +
  geom_edge_link(alpha=0.2) +
  geom_node_point(aes(size = imp_Betweeness, colour = imp_Betweeness)) +
  geom_node_text(aes(label = name), nudge_y = 0.1, size=5) +
  theme_graph(base_family = 'sans')+
  ggtitle("Importancia por Betweeness")+
  theme(plot.title = element_text(hjust=0.5))
```



## Closeness
```{r, fig.width = 12, fig.height = 12}
ggraph(mono_macaque, layout = 'nicely') +
  geom_edge_link(alpha=0.2) +
  geom_node_point(aes(size = imp_Closeness, colour = imp_Closeness)) +
  geom_node_text(aes(label = name), nudge_y = 0.1, size=5) +
  theme_graph(base_family = 'sans')+
  ggtitle("Importancia por Closeness")+
  theme(plot.title = element_text(hjust=0.5))
```

## Eigenvectores
```{r, fig.width = 12, fig.height = 12}
ggraph(mono_macaque, layout = 'nicely') +
  geom_edge_link(alpha=0.2) +
  geom_node_point(aes(size = imp_Eigenvec, colour = imp_Eigenvec)) +
  geom_node_text(aes(label = name), nudge_y = 0.1, size=5) +
  theme_graph(base_family = 'sans')+
  ggtitle("Importancia por Eigenvectores")+
  theme(plot.title = element_text(hjust=0.5))
```


## Combinando medidas 
```{r}
ggraph(mono_macaque, layout = 'nicely') +
  geom_edge_link(alpha=0.2) +
  geom_node_point(aes(size = imp_Betweeness, colour = imp_Eigenvec)) +
  geom_node_text(aes(label = name), nudge_y = 0.2, size=3) +
  theme_graph(base_family = 'sans')+
  ggtitle("Importancia por Betweeness y Eigenvectores")+
  theme(plot.title = element_text(hjust=0.5))
```

```{r}
ggraph(mono_macaque, layout = 'nicely') +
  geom_edge_link(alpha=0.2) +
  geom_node_point(aes(size = imp_Betweeness, colour = imp_Closeness)) +
  geom_node_text(aes(label = name), nudge_y = 0.2, size=3) +
  theme_graph(base_family = 'sans')+
  ggtitle("Importancia por Betweeness y Closeness")+
  theme(plot.title = element_text(hjust=0.5))
```

```{r}
ggraph(mono_macaque, layout = 'nicely') +
  geom_edge_link(alpha=0.2) +
  geom_node_point(aes(size = imp_Eigenvec, colour = imp_Closeness)) +
  geom_node_text(aes(label = name), nudge_y = 0.2, size=3) +
  theme_graph(base_family = 'sans')+
  ggtitle("Importancia por Eigenvector y Closeness")+
  theme(plot.title = element_text(hjust=0.5))
```


```{r,eval=FALSE}
library(visNetwork)

edges<-mono_macaque%>%activate(edges)%>%as_data_frame
nodes<-mono_macaque%>%activate(nodes)%>%as_data_frame

nodos<-sort(union(unique(nodes$from),unique(nodes$to)))

set.seed(3464)

red_vis<-visNetwork(nodes=data_frame(id=1:length(nodos),label=nodos),edges,width="100%")%>%
  visEdges(arrows = 'to', smooth =T)  %>%
  visPhysics(solver="forceAtlas2Based",
             forceAtlas2Based = list(gravitationalConstant=-50, 
                                     centralGravity=0.01,
                                     springLength=100,
                                     springConstant=0.08, 
                                     avoidOverlap=1))

red_vis
```

